臺灣高等法院臺南分院刑事裁定
111年度聲字第231號
聲  請  人  臺灣高等檢察署臺南檢察分署檢察官
受  刑  人  籃瑩桑




上列聲請人因受刑人數罪併罰有二裁判以上，聲請定其應執行之
刑（聲請案號：111年執聲字第132號），本院裁定如下：
    主  文
籃瑩桑犯如附表一編號3至5及附表二所示各罪所處之刑，應執行
有期徒刑玖年捌月。
其他聲請駁回。
    理  由
一、聲請意旨略以：上列受刑人因毒品危害防制條例等數罪，先
    後經判決確定，如受刑人定應執行刑案件一覽表，應依刑法
    第53條、第51條第5款規定，定其應執行之刑，（其中附表
    一、附表二分別符合數罪併罰），爰依刑事訴訟法第477條
    第1項聲請裁定等語。
二、按裁判確定前犯數罪者，併合處罰之；又數罪併罰，有2裁
    判以上宣告多數有期徒刑者，於各刑中之最長期以上，各刑
    合併之刑期以下，定其應執行之刑期，但不得逾30年，刑法
    第50條第1項前段、第51條第5款、第53條定有明文。至定應
    執行刑，乃別於刑法第57條針對個別犯罪之特別量刑程序，
    係對犯罪行為人及其所犯各罪之總檢視，其裁量權之行使，
    應兼衡罪責相當及特別預防之刑罰目的，具體審酌行為人所
    犯各罪反應出之人格、犯罪傾向，並審酌整體犯罪過程之各
    罪關係（例如各行為彼此間之關聯性《數罪間時間、空間、
    法益之異同性》、所侵害法益之專屬性或同一性、數罪對法
    益侵害之加重效應等）等情狀綜合判斷。
三、經查：
  ㈠受刑人因毒品危害防制條例等數罪，先後經臺灣嘉義地方法
    院及本院判處如附表一、二所示之罪刑確定，有如附表一、
    二所示判決及臺灣高等法院被告前案紀錄表在卷可稽。而受
    刑人所犯上開如附表一編號3所示之罪，為不得易科罰金、
    但得易服社會勞動之罪；如附表一編號4至5、附表二編號2
    、3所示各罪，則為不得易科罰金亦不得易服社會勞動之罪
    ；如附表二編號1所示之罪，為得易科罰金及得易服社會勞
    動之罪，依刑法第50條第1項但書各款之規定，本不得併合
    處罰，惟經受刑人依刑法第50條第2項規定請求檢察官向本
    院聲請合併定應執行刑，此有數罪併罰聲請狀在卷可稽（見
    本院卷第11、95頁）。而臺灣嘉義地方檢察署雖係就附表一
    、二分別調查受刑人之意願，但受刑人就附表一、二所示各
    罪，含得易科罰金（或得易服社會勞動）與不得易科罰金（
    或不得易服社會勞動）之罪，全部均請求檢察官合併定應執
    行刑，且亦明白其請求定應執行刑並經法院為裁定確定後，
    不得再就原得易科罰金（或得易服社會勞動）之罪聲請易科
    罰金（或易服社會勞動）。又檢察官亦係就附表一、二所示
    各罪均聲請法院定應執行刑，雖因附表二所示各罪之犯罪日
    期在附表一編號1之裁定確定日期107年12月6日後，不合定
    應執行刑之要件，故檢察官就附表一、附表二所示各罪分別
    聲請定應執行刑，但受刑人既已於111年4月8日請求撤回附
    表一編號1、2部分定應執行刑之聲請，則因附表一編號3至5
    與附表二（編號1至3）所示各罪均合於定應執行刑之要件，
    本院應得就附表一編號3至5與附表二所示各罪合併定其應執
    行刑。茲聲請人以本院為犯罪事實最後判決之法院，聲請定
    其應執行之刑，本院審核卷附相關判決後，以受刑人所犯附
    表一編號3至5與附表二所示各罪均在裁判確定前，認其聲請
    為正當，應予准許。　　
  ㈡而受刑人就本件聲請定其應執行刑案件均表示請從輕定刑（
    見本院卷第11、95頁）。兼衡受刑人所犯上開各罪之犯罪類
    型、態樣、侵害法益、犯罪時間等情狀，復就其所犯數罪為
    整體之非難評價後（附表一編號3為轉讓禁藥罪、附表一編
    號4共3罪均為販賣第一級毒品罪、附表一編號5共3罪及附表
    二編號2共7罪均為販賣第二級毒品罪、附表二編號1為過失
    傷害罪、附表二編號3為轉讓第一級毒品罪），併兼顧刑罰
    衡平之要求與矯正受刑人之目的等一切情狀，定其應執行之
    刑如主文第一項所示。
四、次按刑法第50條之規定，係賦予受刑人是否聲請合併定應執
    行刑之選擇權。受刑人有權就得易科罰金之罪與不得易科罰
    金之罪，請求檢察官聲請法院合併定應執行刑，以符合其實
    際受刑之利益。至受刑人請求檢察官聲請定應執行刑後，得
    否撤回其請求及撤回之期限為何，法無明文，然上開規定既
    賦予受刑人選擇權利，而非科以選擇義務，除檢察官依受刑
    人請求，聲請法院定應執行刑，並經法院裁定已生效力，受
    刑人即應受拘束者外，自無不許撤回請求之理（最高法院11
    0年度台抗字第317號裁定意旨參照）。經查，受刑人就附表
    一編號2所示得易科罰金之罪，雖曾請求檢察官聲請與附表
    一編號3所示不得易科罰金但得易服社會勞動之罪；附表一
    編號4、5所示不得易科罰金亦不得易服社會勞動之罪合併定
    應執行刑，有數罪併罰聲請狀在卷可稽（見本院卷第11頁）
    ，然受刑人嗣於111年4月8日已聲請撤回前開定應執行刑之
    請求（見本院卷第181至182頁）。揆諸前揭說明，受刑人於
    本院裁定前既已撤回該部分（附表一編號2及曾與附表一編
    號2定應執行刑之附表一編號1部分）與附表一編號3至5其他
    各罪定應執行刑之請求，本院自不得就上開部分與附表一編
    號3至5所示各罪合併定其應執行之刑。從而，檢察官此部分
    聲請，於法不合，應予駁回。
五、據上論斷，應依刑事訴訟法第220條、第477條第1項，刑法
    第53條、第51條第5款、第50條第2項，裁定如主文。
中　　華　　民　　國　　111 　年　　5 　　月　　11　　日
                  刑事第四庭    審判長法  官  郭玫利
                                      法  官  林臻嫺
                                      法  官  曾子珍
以上正本證明與原本無異。
如不服本裁定，應於收受本裁定後五日內向本院提出抗告狀。
　　　　　　　　　　　　　　　　　　　書記官  李淑惠
中　　華　　民　　國　　111 　年　　5 　　月　　11　　日